【裁判字號】    98,訴,1290
【裁判日期】    980902
【裁判案由】    違反毒品危害防制條例
【裁判全文】
臺灣彰化地方法院刑事判決              98年度訴字第1290號
公  訴  人  臺灣彰化地方法院檢察署檢察官
被      告  甲○○
                      號
上列被告因違反毒品危害防制條例案件，經檢察官提起公訴（98
年度毒偵字第1087號），本院依簡式審判程序判決如下：
    主  文
甲○○施用第一級毒品，累犯，處有期徒刑玖月。扣案之第一級
毒品海洛因壹包（毛重零點貳柒公克）沒收銷燬之。
    事  實
一、甲○○前於民國90年間曾因施用毒品案件，經送強制戒治後
    ，於91年3月14日因停止戒治付保護管束而出所，而於91年8
    月19日因保護管束期滿未經撤銷而視為執行完畢。又於5年
    內之96年間，先後因施用第一、二級毒品案件，經法院各判
    處有期徒刑9月、6月確定，嗣後案並經減刑為有期徒刑3月
    確定；另因4件竊盜案件，經法院各判處有期徒刑3月、2月
    、2 月、6月確定，嗣並經各減刑為有期徒刑1月15日、1月
    、1月、3月確定；而前開案件嗣經合併定應執行有期徒刑1
    年4月確定，而其入監執行後，甫於97年8月19日執行完畢。
    詎仍不知悔改，復基於施用第一級毒品海洛因之犯意，於98
    年4月30日12時許，在其彰化縣田尾鄉○鎮村○○路○段385
    巷2號住處內，以將海洛因加水置於針筒後再予施打手臂之
    方式，施用海洛因1次。嗣於98年5月1日17時5分許，為警依
    法採集其尿液送驗，結果呈嗎啡陽性反應，並扣得海洛因1
    包（毛重0.27公克）始悉上情。
二、案經彰化縣警察局北斗分局報告臺灣彰化地方法院檢察署檢
    察官偵查起訴。
    理  由
一、被告甲○○於準備程序中，先就前揭犯罪事實為有罪之陳述
    ，且所犯係死刑、無期徒刑、最輕本刑為3年以上有期徒刑
    以外之罪，經本院合議庭依刑事訴訟法第273條之1第1項之
    規定，裁定由受命法官獨任進行簡式審判程序，合先敘明。
二、訊據被告甲○○對於上揭施用第一級毒品海洛因之犯行坦承
    不諱，且經警於98年5月1日17時5分許依法採集其尿液送驗
    ，結果呈嗎啡陽性反應乙節，有尿液檢體採集送驗紀錄表及
    詮昕科技股份有限公司濫用藥物尿液檢驗報告各1紙附卷可
    按，此外復有海洛因1包（毛重0.27公克）扣案足資佐證，
    足徵被告之自白與事實相符。又按修正毒品危害防制條例就
    施用毒品者，僅於「初犯」及「5年後再犯」二種情形，有
    其追訴條件之限制，即須於初犯經觀察、勒戒或強制戒治釋
    放後，5年內均無施用毒品之行為，始能認其前所實施之觀
    察、勒戒或強制戒治已足遮斷毒癮，而得於5年後再犯時，
    再予適用初犯之規定，重行觀察、勒戒等程式；倘5年內已
    經再犯，被依法追訴處罰，縱其第3次（或第3次以上）施用
    毒品之時間在初犯釋放5年以後，即與「5年後再犯」之情形
    有別，且因已於「5年內再犯」，顯見其再犯率甚高，原實
    施觀察、勒戒或強制戒治，已無法收其實效，而無5年戒斷
    期之存在，自無再經觀察、勒戒及強制戒治之必要，應由檢
    察官逕行起訴，最高法院95年度台非字第59號判決、95年度
    台非字第65號判決及95年度第7次刑事庭會議決定足供參照
    。查本件被告前於90年間曾因施用毒品案件，經送強制戒治
    後，於91年3月14日因停止戒治付保護管束而出所，而於91
    年8 月19日因保護管束期滿未經撤銷而視為執行完畢。又於
    5年內之96年間，先後因施用第一、二級毒品案件，經法院
    各判處有期徒刑9月、6月確定等情，有臺灣彰化地方法院檢
    察署刑案資料查註紀錄表及臺灣高等法院被告前案紀錄表各
    1份在卷可參，是以依照上開說明，本件被告施用毒品之犯
    行既經檢察官提起公訴，本院自應依法論科。綜上，本件事
    證明確，被告上開施用毒品之犯行，應堪認定。
三、核被告甲○○所為，係犯毒品危害防制條例第10條第1項之
    施用第一級毒品罪。又其持有第一級毒品海洛因並進而施用
    ，其持有之低度行為應為施用之高度行為所吸收，不另論罪
    。又查被告於96年間曾先後因施用第一、二級毒品案件，經
    法院各判處有期徒刑9月、6月確定，嗣後案並經減刑為有期
    徒刑3月確定；另因4件竊盜案件，經法院各判處有期徒刑3
    月、2月、2月、6月確定，嗣並經各減刑為有期徒刑1月15日
    、1月、1月、3月確定；而前開案件嗣經合併定應執行有期
    徒刑1年4月確定，而其入監執行後，甫於97年8月19日執行
    完畢等情，有臺灣高等法院被告前案紀錄表1份附卷可憑，
    其受上開有期徒刑執行完畢後，5年以內故意再犯本件有期
    徒刑以上之罪，為累犯，應依法加重其刑。爰審酌被告前曾
    因施用毒品經送強制戒治執行完畢後，猶不思戒絕毒癮、革
    除惡習，顯未能深切悔改並記取教訓，惟念及其施用毒品之
    犯行，在本質上乃屬自我戕害身心健康之行為，且其並未因
    此而有破壞社會秩序或侵害他人權益之情形，以及犯後坦承
    犯行，態度尚佳等一切情狀，量處如主文所示之刑，以資懲
    戒。扣案之海洛因1包（毛重0.27公克），係查獲之第一級
    毒品，應依法宣告沒收銷燬之；注射針筒1支，則尚乏證據
    證明為被告所有，核與沒收之要件不合，爰不另為沒收之諭
    知，附此敘明。
據上論斷，應依刑事訴訟法第273條之1第1項、第299條第1項前
段，毒品危害防制條例第10條第1項、第18條第1項前段，刑法第
11條前段、第47條第1項，判決如主文。
本案經檢察官余建國到庭執行職務。
中    華    民    國    98    年    9     月    2     日
                  臺灣彰化地方法院刑事第三庭
                                      法  官  紀佳良
以上正本證明與原本無異。
如不服本判決，應於收受判決後10日內向本院提出上訴書狀，並
應敘述具體理由；其未敘述上訴理由者，應於上訴期間屆滿後20
日內向本院補提理由書（均須按他造當事人之人數附繕本「切勿
逕送上級法院」）。
中    華    民    國    98    年    9     月    2     日
                                      書記官  林佑儒
附錄論罪科刑法條：
毒品危害防制條例第十條：
施用第一級毒品者，處六月以上五年以下有期徒刑。
施用第二級毒品者，處三年以下有期徒刑。


司法院資訊處製作；財團法人民間司法改革基金會備份。
